臺灣板橋地方法院刑事判決　　　　　　　　　　　　　九十二年度訴字第二四一號
　　公　訴　人　臺灣板橋地方法院檢察署檢察官
　　被　　　告　丙○○
右列被告因偽造文書等案件，經檢察官提起公訴（九十一年度偵字第九九六二號），
本院判決如左：
    主  文
丙○○連續行使偽造私文書，足以生損害於他人，累犯，處有期徒刑捌月，如附表所
示編號三、四、六、九、十四、十五、十七、十八、二十、二一、二三至二五之送貨
單上偽造之署押共計拾枚均沒收；又連續意圖為自己不法之所有，而侵占對於業務
上所持有之物，累犯，處有期徒刑柒月。應執行有期徒刑壹年貳月，如附表所示編號
三、四、六、九、十四、十五、十七、十八、二十、二一、二三至二五之送貨單上偽
造之署押共計拾枚均沒收。
    事  實
一、丙○○前曾於民國九十年間因犯侵占罪，經本院判處有期徒刑六月，如易科罰金
    以三百元折算一日確定，於九十年九月十一日（起訴書誤載為九月一日）易科罰
    金執行完畢。詎猶不知悔改，其自九十年五月一日起，受僱在天技科技有限公司
    （下稱天技公司）板橋分公司擔任業務員，負責客戶訂單之取得、送貨予客戶及
    向客戶請款之工作，為從事業務之人，其明知實際並未接獲天威科技有限公司（
    查無該公司之設立資料，下稱天威公司）之訂貨，且億通通信有限公司（下稱億
    通公司）於九十年六、七月間之實際訂貨量僅值新臺幣（下同）六萬六千七百七
    十九元，竟基於意圖為自己不法所有及偽造私文書之概括犯意，在如附表所示之
    時間，在不詳地點，偽以億通公司、天威公司之名義填寫送貨單，向天技公司佯
    稱億通公司、天威公司分別訂購有價值十四萬二千八百三十二元、五萬八千三百
    元之行動電話電池等配件，致天技公司陷於錯誤，因此而交付上開貨物予丙○○
    ，丙○○連續在如附表所示（經標示「ˇ」者）送貨單偽簽客戶「莊」、「陳」
    及不詳文字之署名後，將送貨單交回天技公司作帳，共計向天技公司詐得價值十
    三萬四千三百五十三元之貨物（計算式：142832─66779＋58300=134353）（起
    訴書誤載為二十四萬六千八百三十四元），以上所為均足以生損害於天技公司、
    億通公司及天威公司。又丙○○復另行起意，就億通公司實際訂貨部分，分別於
    九十年六月十五日、同年月三十日收取億通公司負責人乙○○所交付用以支付貨
    款之面額為五千九百元、一萬一千八百四十元之支票後，基於意圖為自己不法所
    有之概括犯意，連續將所代收之上開支票，予以侵占入己，逕自存入自己帳戶兌
    現或轉交予他人，共計侵占一萬七千七百四十元之貨款。而丙○○復承同前侵占
    之犯意，利用天技公司給予每名業務員以個人名義先行領貨以方便隨時出貨予客
    戶（即所謂個人庫存）之機會，於九十年八月間離職時，將其向天技公司所領取
    價值達九萬零六百九十元之貨物，予以侵占入己。
二、案經天技公司訴由臺灣臺北地方法院檢察署檢察官呈請臺灣高等法院檢察署檢察
    長令轉臺灣板橋地方法院檢察署檢察官偵查起訴。
    理  由
一、訊據被告丙○○在本院審理時固自承在任職天技公司期間有以億通公司、天威公
    司名義訂購如附表所示金額之貨物，並自行在附表編號三、六、九、十四、十五
    、十八、二十之送貨單客戶簽收欄簽寫客戶「莊」之署名，另並向天技公司領有
    個人之庫存以便隨時出貨等情，惟矢口否認有何偽造文書、詐欺及業務侵占之犯
    行，辯稱：伊確實有出貨到天威公司及億通公司，只是貨款沒有按約定付給天技
    公司，億通公司為何不付款給天技公司伊不清楚，而天威公司已倒閉了，又伊在
    收到附表編號三、四、六、九之貨款後有繳回天技公司給主管甲○○，但伊不清
    楚到底收到多少貨款，繳回時也沒有做任何確認動作，其他部分則係屬月結，而
    伊會在送貨單客戶欄簽寫客戶之署名是甲○○要伊簽名的，他說要交帳所以要簽
    名，天威公司部分均不是伊所簽，伊後來雖有與天技公司書立切結書要處理貨款
    的事情，但因貨款金額弄不清楚，所以當時金額部分是空白的，個人庫存部分伊
    都放在公司，離職後也把鑰匙留在公司，伊並沒有侵占個人庫存部分云云。然查
    ：
  (一)右揭事實，業據告訴代理人林世明、戊○○分別在偵查中及本院審理時指述綦詳
    ，告訴代理人戊○○在本院審理中並指稱：伊公司有依據被告所呈報上開二家公
    司所在地及電話去查訪，億通公司部分，被告在送貨單上留有二個地址，經查證
    只有三重市○○街有一家億通通訊行，且依該公司供述訂貨二萬餘元，其他部分
    並沒有訂貨，另外，們完全查不到有天威公司之存在，所留二個但是都找不到那
    二家公司，又個人庫存部分每名業務員之額度在十萬元以內，此係方便業務員可
    以馬上行銷給客戶，如果有售出必需要向伊公司報帳，並填寫相關表格，被告共
    向伊公司領了九萬零六百九十元之個人庫存，後來被告在離職時並沒有將那些貨
    物還給公司，但因被告尚有薪水未領，所以直接以其未領之薪資二萬三千七百八
    十八元來扣抵其未繳回之個人庫存，故尚餘六萬六千九百零二元之個人庫存未繳
    回等語，此外，並有送貨單、應收帳款明細表等件附卷可稽。
  (二)又證人即億通公司負責人乙○○在本院審理時證稱：伊公司是設址在三重市○○
    街五十號，同街三十六號是另外一家公司跟我們完全無關，而集賢路的地址於八
    十九年就已經拆掉，被告所持有的是伊的舊名片，伊公司與天技公司往來交易大
    概不到一年，於九十年八月十日天技公司之林輝賓有去跟伊對過帳，如果確實有
    筆跡，而且有的訂貨項目也有虛增的情形，我們有把留底的部分拿給天技公司，
    後來伊共支付二萬六千四百六十八元之貨款等語，而經證人乙○○當庭檢視告訴
    人天技公司所提出如附表所示之送貨單，據其陳稱附表所示編號二、五、八、十
    、十一、十二、十三、十九之送貨單上客戶簽收欄之署押「莊」為其所簽寫，其
    餘送貨單上之署押均非其所簽寫，且部分送貨單縱係由其所簽名，惟訂貨項目有
    虛列之情形。按刑法上所謂變造文書，係指無制作權者，就他人所制作之真正文
　　書，加以改造而變更其內容而言，亦即不變更原有文書之本質，僅就文書之內容
　  有所更改者是。若變更其本質，使之發生完全相反之效用者，則屬偽造而非變造
    （最高法院九十年度台上字第六五七號判決意旨可資參照），是被告無制作權而
    偽造客戶署名及虛列訂貨，顯已變更文書之本質，業已涉犯偽造文書之犯行。再
    者，依被告所聲請傳喚之證人己○○之證述，就天威公司營業期間之證述與被告
    填載之送貨單日期不符，是亦不足以證明確有天威公司之存在，況在被告填載天
    威公司於九十年七月二十六日訂購五萬六千二百元貨物之送貨單後，告訴人天技
    公司於九十年八月十日即與被告商談貨款事宜，此經被告自承在卷，並有其簽立
    之本票一紙為據，何以短短十數日，即完全無法聯絡到天威公司之相關人員，要
    與常理相悖；且被告若未偽造送貨單向告訴人詐領貨物，何以願意簽立面額三十
    一萬六千四百七十元之本票予告訴人以資賠償，何以願意在載明有「在職期間偽
    造銷貨憑據」之切結書上簽名，縱使該紙切結書簽名當時並未載明有金額，惟上
    開文義已明，且被告前已簽立有本票，是其事後所辯，顯係卸責之詞，委不足採
    。再被告雖辯稱係主管甲○○要其代客戶簽名，不清楚各該客戶為何未付款，其
    繳回款項均未作相關確認工作云云，然證人即天技公司板橋分公司主管甲○○在
    本院審理時證稱：送貨單一定要交給客戶簽收，且被告繳回之貨款並不會由伊經
    手而是要交給會計等語，且衡情被告係高中畢業，具有相當之智識程度，自應知
    曉非經本人之授權不得任意簽寫他人姓名用以表達一定意思表示，怎可能僅因甲○○之指示即代為簽寫他人姓名，況被告前曾因於八十九年二月間任職在祺峰科
    技有限公司擔任業務兼倉管人員，負責行動電話電件之行銷及收取貨款等工作，
    自八十九年五月間起至同年七月間止，連續多次將其業務上向客戶收取之貨款共
    計十四萬七千一百零五元予以侵占入己，案經臺灣板橋地方法院檢察署檢察官於
    九十年二月六日提起公訴，經本院於九十年七月六日以九十年度易字第五九二號
    判決判處被告有期徒刑六月，如易科罰金以銀元三百元折算一日，有上開刑事判
    決書及臺灣高等法院被告全國前案紀錄表等件在卷可稽，其前已因涉業務侵占犯
    行經論罪科刑，之後復從事相同業務性質之工作，必當會審慎為之，對於客戶已
    否付款，因何原因未付款，如有付款，應如何解繳公司，均應有精確之確認動作
    ，以釐清相關人員之責任，惟被告並未循此方式為之，對於相關送貨、收款過程
    均無法交待始末，在在均有悖於常理，是其前開辯解，要屬事後避就之詞，委不
    足採。從而，堪認被告確有虛報億通公司訂貨數量、佯稱有天威公司之訂貨，並
    在客戶簽收欄偽簽收客戶署押，以向告訴人詐領貨物之情事。
  (三)再依告訴人天技公司所提出之億通公司應收帳款明細之記載，自九十年五月二十
    六日起至同年六月二十五日止，應收帳款為八萬六千零三十二元；自九十年七月
    二日起至九十年七月三十日止，總訂貨金額為五萬六千八百元，扣除九十年八月
    十三日之退貨二萬一千二百元，應收帳款為三萬五千六百元；有應收帳款明細表
    二份在卷可稽，而據告訴代理人戊○○在本院審理時指稱：億通公司於九十年八
    月十四日已支付二萬六千四百六十八元，並於九十年八月十三日退還價值二萬一
    千二百元之貨物予伊公司，另尚應扣除退貨折讓一千三百七十一元等語，再參以
    證人乙○○在本院審理時提出其用以交付貨款由被告所簽收之支票存根二紙，分
    別於九十年六月十五日付款五千九百元，九十年六月三十日付款一萬一千八百四
    十元，有支票存根二紙在卷可稽，堪認該部分之貨物係屬億通公司實際訂貨部分
    ，則億通公司實際訂貨部分應為六萬六千七百七十九元（計算式：26468＋21200
    ＋1371＋5900＋11840=66779 ），而被告以億通公司名義向告訴人天技公司所領
    取之貨物總價值則為十四萬二千八百三十二元（計算式： 86032＋56800=142832
    ），故被告偽以億通公司名義向告訴人天技公司詐欺所得之貨物總值應為七萬六
    千零五十三元（計算式：142832─66779=76053 ）；另依告訴人天技公司所提出
    之天威公司應收帳款明細之記載，自九十年七月二日起至九十年七月二十七日止
    ，應收帳款為五萬八千三百元，亦有送貨單三紙及應收帳款明細一份附卷可查，
    故被告偽以天威公司名義向告訴人天技公司詐欺所得之貨物總值應為五萬八千三
    百元。綜上，被告向告訴人天技公司詐欺所得之貨物總值共計為十三萬四千三百
    五十三元（計算式：76053＋58300=134353），其上開行為已造成告訴人天技公
    司財物上受有損失，並使億通公司、天威公司有負擔貨款債務之危險，以上所為
    均足以生損害於天技公司、億通公司及天威公司。
  (四)又億通公司負責人乙○○用以支付貨款，並經被告簽收之上開二紙支票，經本院
    向付款銀行第一商業銀行三重埔分行函查提示人為何人，由該行檢附該二紙支票
    正反面影本予以函覆，分別係由被告及陳國華提示兌現，有支票影本在卷可查，
    而告訴代理人戊○○在本院審理時陳稱：伊公司從未收到上開二紙支票等語，被
    告在本院審理時既不否認上開二紙支票係億通公司用以支付貨款者，並稱：已直
    接交回天技公司云云，何以上開二紙支票其中之一係由其自己提示兌現，而告訴
    人天技公司毫不知情，又另紙支票之提示人縱係億通公司北投店店長陳國華，然
    億通公司負責人乙○○係以上開支票支付貨款，並經被告簽收，該紙支票即應逕
    交回告訴人天技公司，而億通公司縱因某種理由而需取回該紙支票，亦應與告訴
    人天技公司直接處理，告訴人天技公司不可能均不知悉，且上開支票係億通公司
    負責人乙○○所交付支付貨款者，竟由北投店店長陳國華提示兌現亦與常情未合
    ，是被告與陳國華間是否另有債權債務關係，誠非無疑，而被告均未能說明其所
    取得客戶支付貨款之支票，何以竟由其本身及陳國華提示兌現，益足證被告將上
    開二紙支票予以侵占入己之事實甚明，是該部分犯行亦堪以認定。
  (五)再被告在職期間領有個人庫存達九萬零六百九十元之貨物，有應收帳款明細表等
    件在卷可稽，被告對此亦不否認，惟辯稱在離職時均放在公司所提供之倉庫，並
    未帶走云云，惟查，告訴代理人戊○○在本院審理時指稱：業務員要將個人庫存
    放在那裡是業務員之自由，被告離職時，經清點後，僅有部分個人庫存留在公司
    ，伊公司均已將之扣除，此外，尚有其所領取之上開個人庫存未發現亦未繳回等
    語，而證人甲○○亦稱：伊公司並未提供業務員有所謂之個人倉庫等語，且參諸
    前揭說明，被告前已因涉業務侵占犯行經論罪科刑，對於業務侵占之構成要件及
    違法性，自當知之甚詳，之後復從事相同業務性質之工作，必當會審慎為之，則
    其對於所領取之個人庫存，在離職時，自應做好交接工作，與告訴人天技公司確
    認繳回之個人庫存量並留據存查，詎被告竟未做任何交待即逕自離職，其供稱所
    有個人庫存均留存在公司內云云，然既未能發現上開個人庫存，且亦無人知曉此
    事，其所辯孰能置信。又告訴代理人戊○○雖指稱：因被告尚有薪資二萬三千七
    百八十八元未領，經與其所領取之個人庫存扣抵後，所侵占金額為六萬六千九百
    零二元等語，惟被告既將所領取之價值達九萬零六百九十元之個人庫存予以侵占
    入己，而侵占罪係屬即成犯，是縱使被告與告訴人間尚有其他債權關係，然仍不
    影響其原已成立之侵占犯行，所侵占財物之價值亦不會因此而變更，是被告所侵
    占之財物應係價值達九萬零六百九十元之貨物，從而，被告該部分之犯行亦堪以
    認定。
  (六)綜上所述，本件事證明確，被告前開犯行，均堪以認定，應予依法論科。
二、查被告偽以億通公司、天威公司之名義填寫送貨單，向天技公司佯稱億通公司、
    天威公司分別訂購有行動電話電池等配件，致天技公司陷於錯誤，因此而交付上
    開貨物予丙○○，丙○○在送貨單偽上簽客戶「莊」、「陳」及不詳文字之署名
    後，將送貨單交回天技公司作帳，共計向天技公司詐得價值十三萬四千三百五十
    三元之貨物，足以生損害於天技公司、天威公司及億通公司，核其所為，係犯刑
    法第二百十六條、第二百十條之行使偽造私文書罪、同法第三百三十九條第一項
    之詐欺取財罪，其偽造署押為偽造私文書之部分行為，偽造私文書後復持以行使
    ，其偽造之低度行為應為行使之高度行為所吸收，均不另論罪；又被告將業務上
    所收取之貨款支票及所領取之個人庫存，易持有為所有，予以侵占入己，核係犯
    刑法第三百三十六條第二項之業務侵占罪。又查，本件公訴人起訴事實雖漏未記
    載被告所涉上開業務侵占犯行，惟公訴人業已於本院九十三年三月十八日、同年
    五月二十日審判期日以上開事實與起訴部分具有裁判上一罪之牽連犯關係予以擴
    張起訴事實，是自為本件起訴效力所及。再查，被告先後多次行使偽造私文書、
    詐欺及業務侵占犯行，均各時間緊接，所犯各係構成要件相同之罪名，顯係各基
    於概括犯意反覆為之，應依連續犯之規定各論以一罪，並各加重其刑。復查，被
    告所犯上開行使偽造私文書與詐欺取財罪間，顯係以行偽造私文書之方法達成其
    詐欺取財之目的，具有方法目的之牽連關係，應依刑法第五十五條規定，從一較
    重之刑法第二百十六條、第二百十條之罪處斷；而公訴人雖認被告所犯業務侵占
    罪與上開二罪間亦具有牽連犯之關係，惟本院認以上開二行為態樣觀之，難認有
    何方法目的或原因結果之牽連關係，二者乃犯意個別，行為互異，應予分論併罰
    。末查，被告前曾於九十年間因犯侵占罪，經本院判處有期徒刑六月，如易科罰
    金以三百元折算一日確定，於九十年九月十一日易科罰金執行完畢，有臺灣高等
    法院被告全國前案紀錄表一份在卷可稽，其受有期徒刑執行完畢後，五年以內再
    犯本件有期徒刑以上之罪，為累犯，應依刑法第四十七條之規定遞予加重其刑。
    爰審酌被告前已有業務侵占前科，詎猶不知悛悔，復犯本件犯行，且犯後否認犯
    行，態度難認良好，並斟酌其犯罪動機、目的、所用手段、所得財物及迄今仍未
    賠償告訴人任何款項等一切情狀，分別量處如主文所示之刑，並定其應執行刑，
    以資懲儆。再附表所示送貨單上客戶簽收欄內之簽名，被告雖僅坦承附表所示編
    號三、六、九、十四、十五、十八、二十係由其所偽簽，惟據證人乙○○證稱僅
    附表所示編號二、五、八、十、十一、十二、十三、十九之送貨單上客戶簽收欄
    之署押「莊」為其所簽寫，「陳國華」則確為其北投店之店長等語，另並查無證
    據顯示確有天威公司之存在，是堪認附表所示編號三、四、六、九、十四、十五
    、十七、十八、二十、二一、二三至二五之送貨單上客戶簽收欄上之「莊」、「
    陳」及不詳文字之署名，均屬偽造之署押，爰依刑法第二百十九條之規定併予宣
    告沒收。
據上論斷，應依刑事訴訟法第二百九十九條第一項前段，刑法第五十六條、第二百十
六條、第二百十條、第三百三十九條第一項、第三百三十六條第二項、第五十五條、
第四十七條、第五十一條第五款、第二百十九條，罰金罰鍰提高標準條例第一條前段
，判決如主文。
本案經檢察官丁○○到庭執行職務。
中　　　華　　　民　　　國　　九十三　　年　　　六　　　月　　二十五　　日
                                   臺灣板橋地方法院刑事第九庭
                                       審判長法  官  蔡新毅
                                             法  官  黎錦福
                                             法  官  王士珮
右正本證明與原本無異
如不服本判決應於送達後十日內向本院提出上訴狀
                                             書記官  程欣怡
中　　　華　　　民　　　國　　九十三　　年　　　六　　　月　　二十五　　日
附錄本件論罪科刑法條全文：
中華民國刑法第二百十條
偽造、變造私文書，足以生損害於公眾或他人者，處五年以下有期徒刑。
中華民國刑法第二百十六條
行使第二百十條至第二百十五條之文書者，依偽造、變造文書或登載不實事項或使登
載不實事項之規定處斷。
中華民國刑法第三百三十九條
意圖為自己或第三人不法之所有，以詐術使人將本人或第三人之物交付者，處五年以
下有期徒刑、拘役或科或併科一千元以下罰金。
以前項方法得財產上不法之利益或使第三人得之者，亦同。
前二項之未遂犯罰之。
中華民國刑法第三百三十六條
對於公務上或因公益所持有之物，犯前條第一項之罪者，處一年以上七年以下有期徒
刑，得併科五千元以下罰金。
對於業務上所持有之物，犯前條第一項之罪者，處六月以上五年以下有期徒刑，得併
科三千元以下罰金。
前二項之未遂犯罰之。
附表：
┌──┬────┬──────┬──────┬─────┬────┬─────┬──────┐
│編號│客戶名稱│訂 貨 日 期 │貨 款 金 額 │送貨單編號│客戶簽收│上開簽名係│　備　　註　│
│    │        │            │            │          │欄之簽名│被告偽簽者│            │
├──┼────┼──────┼──────┼─────┼────┼─────┼──────┤
│ 一 │億通公司│九十年五月二│二一九八０元│０九二一０│陳國華  │          │            │
│    │        │十九日      │            │          │        │          │            │
├──┼────┼──────┼──────┼─────┼────┼─────┼──────┤
│ 二 │億通公司│九十年五月三│七八一０元  │０九二一四│莊      │          │起訴書誤載為│
│    │        │十日        │            │          │        │          │八八一０元  │
├──┼────┼──────┼──────┼─────┼────┼─────┼──────┤
│ 三 │億通公司│九十年五月三│五七九０元  │０九二一八│莊      │    ˇ    │            │
│    │        │十一日      │            │          │        │          │            │
├──┼────┼──────┼──────┼─────┼────┼─────┼──────┤
│ 四 │億通公司│九十年六月一│一六００元  │０九二二一│不詳    │    ˇ    │            │
│    │        │日          │            │          │        │          │            │
├──┼────┼──────┼──────┼─────┼────┼─────┼──────┤
│ 五 │億通公司│九十年六月二│七六０元    │０九二二五│莊      │          │起訴書贅載六│
│    │        │日          │            │          │        │          │月二日另有一│
│    │        │            │            │          │        │          │筆一九０元貨│
│    │        │            │            │          │        │          │款          │
├──┼────┼──────┼──────┼─────┼────┼─────┼──────┤
│ 六 │億通公司│九十年六月六│九二八０元  │０九二三四│莊      │    ˇ    │            │
│    │  　    │日          │            │          │        │          │            │
│    │        │            │            │          │        │          │            │
├──┼────┼──────┼──────┼─────┼────┼─────┼──────┤
│ 七 │億通公司│九十年六月七│一九八０元  │０九二三六│陳國華  │          │            │
│    │        │日          │            │          │        │          │            │
├──┼────┼──────┼──────┼─────┼────┼─────┼──────┤
│ 八 │億通公司│九十年六月十│四八四０元  │０九二三九│不詳    │          │            │
│    │        │一日        │            │          │        │          │            │
├──┼────┼──────┼──────┼─────┼────┼─────┼──────┤
│ 九 │億通公司│九十年六月十│五九二四元  │０九二四三│莊      │    ˇ    │            │
│    │        │二日        │            │          │        │          │            │
├──┼────┼──────┼──────┼─────┼────┼─────┼──────┤
│ 十 │億通公司│九十年六月十│七九二五元  │０九００一│莊      │          │起訴書誤載為│
│    │        │六日        │            │          │        │          │二九二五元  │
├──┼────┼──────┼──────┼─────┼────┼─────┼──────┤
│十一│億通公司│九十年六月十│一三一一元  │０九００六│莊      │          │            │
│    │        │八日        │            │          │        │          │            │
├──┼────┼──────┼──────┼─────┼────┼─────┼──────┤
│十二│億通公司│九十年六月二│一五九五二元│０九００九│莊      │          │            │
│    │        │十日        │            │          │        │          │            │
├──┼────┼──────┼──────┼─────┼────┼─────┼──────┤
│十三│億通公司│九十年六月二│八八０元    │０九０一八│莊      │          │            │
│    │        │十一日      │            │          │        │          │            │
├──┼────┼──────┼──────┼─────┼────┼─────┼──────┤
│十四│億通公司│九十年六月二│一三六八０元│０九０二五│莊      │    ˇ    │            │
│    │        │十九日      │            │          │        │          │            │
├──┼────┼──────┼──────┼─────┼────┼─────┼──────┤
│十五│億通公司│九十年六月二│四二００元  │０九０二六│莊      │    ˇ    │起訴書漏載該│
│    │        │十九日      │            │          │        │          │筆貨款      │
├──┼────┼──────┼──────┼─────┼────┼─────┼──────┤
│十六│億通公司│九十年七月三│一二六０元  │０九０二七│不詳    │          │            │
│    │        │日          │            │          │        │          │            │
├──┼────┼──────┼──────┼─────┼────┼─────┼──────┤
│十七│億通公司│九十年七月五│四二四０元  │０九０三五│莊      │    ˇ    │            │
│    │        │日          │            │          │        │          │            │
├──┼────┼──────┼──────┼─────┼────┼─────┼──────┤
│十八│億通公司│九十年七月八│七二０元    │０九０四０│莊      │    ˇ    │起訴書漏載該│
│    │        │日          │            │          │        │          │筆貨款      │
├──┼────┼──────┼──────┼─────┼────┼─────┼──────┤
│十九│億通公司│九十年七月九│四０四０元  │０九０三八│莊      │          │起訴書日期誤│
│    │        │日          │            │          │        │          │載為七月八日│
├──┼────┼──────┼──────┼─────┼────┼─────┼──────┤
│二十│億通公司│九十年七月十│九八八０元  │０九０四一│莊      │    ˇ    │起訴書漏載該│
│    │        │五日        │            │          │        │          │筆貨款      │
├──┼────┼──────┼──────┼─────┼────┼─────┼──────┤
│二一│億通公司│九十年七月十│七二三０元  │０九０四二│莊      │    ˇ    │起訴書誤載為│
│    │        │八日        │            │          │        │          │五一００元  │
├──┼────┼──────┼──────┼─────┼────┼─────┼──────┤
│二二│億通公司│九十年七月三│一一五五０元│          │　      │    　    │起訴書漏載該│
│    │        │十日        │            │　        │        │          │筆貨款，且告│
│    │        │            │            │          │        │          │訴人未提供送│
│    │        │            │            │          │        │          │貨單供參    │
├──┼────┼──────┼──────┼─────┼────┼─────┼──────┤
│二三│天威公司│九十年六月二│一四００元  │０九０二四│陳      │    ˇ    │            │
│    │        │十九日      │            │          │        │          │            │
├──┼────┼──────┼──────┼─────┼────┼─────┼──────┤
│二四│天威公司│九十年七月十│七００元    │０九五五一│陳      │    ˇ    │起訴書贅載七│
│    │        │八日        │            │          │        │          │月十八日另有│
│    │        │            │            │          │        │          │筆一九八０元│
│    │        │            │            │          │        │          │貨款        │
├──┼────┼──────┼──────┼─────┼────┼─────┼──────┤
│二五│天威公司│九十年七月二│五六二００元│０九五五四│不詳    │    ˇ    │            │
│    │        │十六日      │            │          │        │          │            │
└──┴────┴──────┴──────┴─────┴────┴─────┴──────┘
